【裁判字號】    97,上易,2145
【裁判日期】    970930
【裁判案由】    竊盜
【裁判全文】
臺灣高等法院刑事判決                97年度上易字第2145號
上  訴  人
即  被  告  乙○○
選任辯護人  劉紹猷  律師
上列上訴人因竊盜案件，不服臺灣臺北地方法院97年度易字第
2012號，中華民國97年7月31日第一審判決（起訴案號：臺灣臺
北地方法院檢察署97年度偵字第11497號），提起上訴，本院判
決如下：
    主  文
上訴駁回。
    事實及理由
一、本案經本院審理結果，認第一審以上訴人即被告乙○○犯刑
    法第320條第1項之竊盜罪，判處有期徒刑參月，並諭知易科
    罰金折算之標準為1000元折算一日。認事用法及量刑均無不
    當，應予維持，並引用第一審判決書記載之事實、證據及理
    由（如附件）。
二、被告乙○○上訴意旨略以：當天我有到他的攤位上去選購物
    品，當天我因為兩手拿東西，所以我把選購好的項鍊插在包
    包的外口袋，還有露出半節外包裝，可以讓他人看到；警察
    不是他叫來的，是我叫的，是因為他叫我賠償20倍，我認為
    我沒有必要要賠償他，所以我才請他叫警察來；而且當時我
    還在挑選，根本還沒有離開，根本不能叫做偷竊云云。選任
    辯護人則為被告辯稱：(一)本案犯案時間於中午，客人尚屬稀
    少，在場人員之一舉一動為各人所能明瞭看見；被告將商品
    放入肩帶中，大部分露出在外，並無任何隱匿、隱藏之跡象
    ，所以物主一看可就瞭解，被告已欲買該商品，一再默示過
    一會算帳付款；況被告與物主係老熟人，這方便行為係日常
    所有之現象；(二)被告出身護士，養成對人親切和藹之處世態
    度及習慣，因其奉獻獲獎多次等語。
三、惟查：
  (一)證據能力部分：
    1.按被告以外之人（包括證人、鑑定人、告訴人、被害人及
      共同被告等）於審判外之陳述雖不符刑事訴訟法第159條
      之1至之4等四條之規定，而經當事人於審判程序同意作為
      證據，法院審酌該言詞陳述或書面陳述作成時之情況，認
      為適當者，亦得為證據；當事人、代理人或辯護人於法院
      調查證據時，知有刑事訴訟法第159條第1項不得為證據之
      情形，而未於言詞辯論終結前聲明異議者，視為有前項之
      同意，同法第159條之5定有明文。
    2.查，卷附臺北市政府警察局大安分局贓物認領保管單、搜
      索扣押筆錄、破獲竊盜案贓物照片，雖屬被告以外之人於
      審判外之書面陳述，且無符合同法第159條之1至之4等前4
      條之情形，但卷附臺北市政府警察局大安分局贓物認領保
      管單、搜索扣押筆錄、破獲竊盜案贓物照片，經原法院於
      審判期日當庭提示，被告均表示「沒意見」（見原卷第16
      頁背面、第17頁），而未經當事人於言詞辯論終結前聲明
      異議，是該等證言、證物，依刑事訴訟法第159條之5第2
      項規定，應具有證據能力。
  (二)本案發生後係由告訴人甲○○報案，經警方至現場拘捕被告
    ，並查扣本案物品等情，有臺北市政府警察局大安分局刑事
    案件移送書在據可稽（見97年度偵字第11497號卷第1頁）。
  (三)本件被告之犯罪事實，業據告訴人甲○○於原法院審理中具
    結證稱：伊97年5月20日上午10點15分，在通化街擺攤，地
    點是臺北市○○區○○街30號之攤位；（檢察官問：當天你
    有無看到被告？）我沒有，是旁邊的人跟我說，我才知道他
    偷我的東西，不然他到我的攤位我都不知道；當時我在攤位
    上忙，我顧一邊，我老婆顧一邊；是一個老太太告訴我的，
    說有個小姐偷我的東西，他是用手指被告，告訴我是這個小
    姐偷我的東西；說被告把我的項鍊放到他的皮包裡面；然後
    我就上前質問被告，被告就打開皮包說他沒有偷，老太太就
    折回告訴我說東西是放在被告皮包的前面口袋，然後我就叫
    被告自己把皮包前袋打開，我把東西取出放在桌上，是四條
    項鍊，我就打電話報警；（提示：北檢97年度偵字第11497
    號卷第22頁，並告以要旨，問：是否是這四條項鍊？）就是
    這四條；... （問：在你跟被告要求查看被告的皮包之前，
    你與被告有無交談過？）沒有交談；... （法官問：當天你
    攤上的客人很多嗎？）很多；（問：所以你完全沒有注意到
    被告有到你的攤位上？）完全沒有注意到，因為我與我老婆
    是分兩邊故攤位，被告是到我老婆的那邊去偷東西云云（見
    原卷第15頁）。並有臺北市政府警察局大安分局97年5月20
    日搜索扣押筆錄、贓物認領保管收據及四條項鍊照片（見97
    年度偵字第11497號卷第16頁至第22頁）等附卷足憑，告訴
    人所為上揭指訴，應非出自虛構，而可採信。
  (四)次查，觀諸卷附臺北市政府警察局大安分局破獲竊盜案贓物
    照片，告訴人失竊之4條項鍊並無外包裝（見97年度偵字第
    11497號卷第22頁）；則以該項鍊之外型曲折及細小直徑，
    衡情，若無外包裝倚靠支撐，尚無從挺直插放。是被告所辯
    「所以我把選購好的項鍊插在包包的外口袋，還有露出半節
    外包裝，可以讓他人看到」等語，顯係臨訟編撰之詞，委無
    足採。
  (五)另按竊盜罪既遂與未遂之區別，應以所竊之物已否移入自己
    權力支配之下為標準。若已將他人財物移歸自己所持，即應
    成立竊盜既遂罪（最高法院17年上字第509號判例意旨參照
    ）。查，被告趁告訴人江威仰忙於顧攤無暇注意之際，拿取
    該攤位上展售之項鍊四條，將之項鍊四條藏置於隨身皮包前
    側口袋內，自屬已將所竊之物移入自己權力支配之下，而應
    成立竊盜既遂罪。被告所辯：當時伊還在挑選，根本還沒有
    離開，根本不能叫做偷竊云云，亦無足採。
  (六)告訴人甲○○於原法院審理中具結已明確證稱：（檢察官問
    ：當天你有無看到被告？）我沒有，是旁邊的人跟我說，我
    才知道他偷我的東西，不然他到我的攤位我都不知道；...
    （法官問：當天你攤上的客人很多嗎？）很多；（問：所以
    你完全沒有注意到被告有到你的攤位上？）完全沒有注意到
    ，因為我與我老婆是分兩邊故攤位云云；有如前述。況且，
    被告在檢察官偵查中雖供承：該四條項鍊是伊挑的沒有錯等
    語；然一再重複辯稱：伊是「有經過告訴人之同意」把項鍊
    放在伊的包包裡；... 因為伊還要挑其他東西，所以「伊經
    過告訴人之同意」把四條項鍊放在包包裡，當時還沒有算錢
    ，「告訴人說之後再一起算」云云（見97年度偵字第11497
    號卷第37頁）。觀諸被告此處之辯解，其係在堅稱「有經過
    告訴人之同意」，並指陳「告訴人說之後再一起算」等情；
    其陳述中，毫無「一再默示過一會算帳付款」之可言。是選
    任辯護人在本院審理中為被告辯解：物主一看可就瞭解，被
    告已欲買該商品，一再默示過一會算帳付款乙節；核與被告
    在檢察官偵查中之供述不符，不足採信。
  (七)被告之出身如何，核與其是否養成對人親切和藹之處世態度
    、習慣無關；曾經因奉獻獲獎多次，亦不足以證明被告未為
    本案犯罪。選任辯護人為被告此部分所辯，亦無足採。
  (八)被告上訴意旨執前詞否認犯罪，為無理由，應予駁回。
四、據上論結，應依刑事訴訟法第373條、第368條，判決如主文
    。
本案經檢察官丁樹蘭到庭執行職務。
中    華    民    國    97    年    9     月    30    日
                  刑事第十庭    審判長法  官 楊炳禎
                                      法  官 朱光仁
                                      法  官 陳博志
以上正本證明與原本無異。
不得上訴。
                                      書記官 陳嘉文
中    華    民    國    97    年    10    月    1     日


司法院資訊處製作；財團法人民間司法改革基金會備份。
